【裁判字號】    98,簡聲抗,10
【裁判日期】    981126
【裁判案由】    停止強制執行
【裁判全文】
臺灣桃園地方法院民事裁定            98年度簡聲抗字第10號
抗  告  人  乙○○
相  對  人  甲○○
上列當事人間停止強制執行事件，抗告人對於民國98年10月13日
本院中壢簡易庭98年度壢簡聲字第162 號第一審裁定，提起抗告
，本院合議庭裁定如下：
    主  文
抗告駁回。
抗告程序費用新台幣壹仟元由抗告人負擔。
    理  由
一、抗告意旨略以：原裁定准許相對人提供擔保新台幣（下同）
    46,200元後，本院98年度司執字第46536 號清償債務強制執
    行事件之強制執行程序，於本院98年度壢簡字第746 號債務
    人異議之訴終結前，應暫予停止，惟本件抗告人對相對人之
    債權額為33萬元，是否有罹於時效消滅之情形，尚未經法院
    實體審查，且其利息為每年為19,800元，5 年則為99,000元
    ，是原裁定以兩造間就相對人所提債務人異議之訴可能進行
    訴訟期間所遭受之損害為46,200元，遠低於抗告人利息部分
    之請求，顯非適當。原裁定既有不當，爰請廢棄改定等語。
二、按強制執行程序開始後，除法律另有規定外，不停止執行（
    第1 項）；有回復原狀之聲請，或提起再審或異議之訴，或
    對於和解為繼續審判之請求，或提起宣告調解無效之訴、撤
    銷調解之訴，或對於許可強制執行之裁定提起抗告時，法院
    因必要情形或依聲請定相當並確實之擔保，得為停止強制執
    行之裁定（第2 項）。強制執行法第18條第1 項、第2 項定
    有明文。次按，法院依強制執行法第18條第2 項裁定准許停
    止強制執行所定之擔保金，係備供債權人因停止執行所受損
    害之賠償，其數額應依標的物停止執行後，債權人未能即時
    受償或利用該標的所受之損害額，或其因另供擔保強制執行
    所受之損害額定之，非以標的物之價值為依據；又此項金額
    之多寡應如何認為相當，原屬於法院職權裁量之範圍，非當
    事人所可任意指摘（最高法院87年度台抗字第529 號、86年
    度台抗字第442 號、89年度台抗字第394 號、91年度台抗字
    第429 號裁定意旨參照）。
三、查抗告人以本院98年度司執字第5835號債權憑證（原執行名
    義為本院91年度促字第34281 號支付命令及確定證明書，其
    內容略為：相對人應於支付命令送達後20日之不變期間內，
    向抗告人清償33萬元，及自90年08月02日起至清償日止按年
    利率6 ％計算之利息，並賠償督促程序費用115 元。又此債
    權憑證上附記「本件執行名義成立後第一次於民國98年01月
    22日聲請強制執行」等語）為執行名義，於98年07月30日向
    本院聲請對相對人之薪資及不動產為強制執行，現由本院以
    98年度司執字46536 號事件執行在案，嗣經相對人於98年09
    月21日向本院提起債務人異議之訴請求撤銷前開強制執行程
    序（理由略為：抗告人所持前開支付命令即執行名義於成立
    後已逾5 年未聲請第一次執行，請求權已罹時效而消滅等語
    ），現亦由本院以98年度壢簡字第746 號事件審理中，而相
    對人於起訴之同時（98年09月21日）並具狀為本件停止強制
    執行之聲請，以上有抗告人之強制執行聲請狀、債權憑證、
    本院民事執行處查封登記函及陳述意見（請當事人於98年11
    月05日前對不動產之鑑定價格表示意見）、執行命令（扣薪
    ）、第三人陳報扣押薪資債權或聲明異議狀（第三人廣達公
    司陳報自98年09月起扣薪）、相對人之債務人異議之訴起訴
    狀等影本及本件停止強制執行聲請狀均在卷可憑，足信為真
    。按相對人既已依法提起債務人異議之訴，則其聲請（供擔
    保後）停止強制執行，即無不合。至抗告意旨雖認：原審命
    供擔保金額過低等語，然債權人未能即時受償或利用該標的
    物所受之損害額，應如何認為相當，本屬於法院職權裁量之
    範圍，已如前述，且原裁定理由中所審酌：本件強制執行程
    序目前就不動產進行到核定價額階段，及抗告人聲請強制執
    行之債權額為33萬元，又相對人所提債務人異議之訴事件案
    情尚非繁雜，且屬應適用簡易訴訟程序之案件，僅能上訴至
    二審，參考各級法院辦案期限實施要點規定，第一、二審簡
    易訴訟程序審判案件之辦案期限分別為10個月、2 年，而以
    前揭債務人異議之訴可能進行之訴訟期間2 年10個月為計算
    基準，按法定利率年息5 ％計算抗告人因停止執行所可能遭
    受之損害為46,200元（計算式：33萬元×年息5 ％×2 年10
    個月＝46,200）等節，乃原審於其裁量權正常行使範圍內之
    計算結果，經核尚無不合（按縱以債權33萬元，加計自90年
    08月02日起迄今即約8 年期間之利息，則債權人現時可請求
    之票款本息計約488,400 元【33萬＋33萬×6 ％×8 ＝488,
    400 】，另依本件債務人異議之訴案情以觀，其理由僅單純
    為時效消滅之爭執，衡情訴訟期間應僅需約2 年，則據此計
    算之擔保金額48,840元【488,400 ×5 ％×2 ＝48,840】，
    亦與原審所核定者大致相當），此外，又無任何違背經驗或
    論理法則之情形，是抗告意旨指摘原審核定之擔保金額不當
    ，求予廢棄等語，為無理由，應予駁回。
四、結論：本件抗告為無理由，依民事訴訟法第436 條之1 第3
    項、第495 條之1 第1 項、第449 條第1 項、第95條、第78
    條，裁定如主文。
中    華    民    國    98    年    11    月    26    日
                      民事第三庭審判長法  官  張天民
                                      法  官  陳心婷
                                      法  官  周玉
以上正本係照原本作成。
如不服本裁定，僅得於收受本裁定正本送達後10日內，以適用法
規顯有錯誤為理由，向本院提出再抗告狀（須附繕本乙份及繳納
再抗告裁判費新台幣1,000元），經本院許可後始可再抗告。
中    華    民    國    98    年    11    月    26    日
                                      書記官  崔青菁


司法院資訊處製作；財團法人民間司法改革基金會備份。
